臺灣嘉義地方法院民事裁定　100年度抗字第23號
抗　告　人　張文生
相　對　人　黃明賢
上列抗告人因與相對人間聲請本票准許強制執行事件，對於民國
100年3月30日本院嘉義簡易庭100年度司票字第110號裁定提起抗
告，本院合議庭裁定如下：
    主  文
抗告駁回。
抗告程序費用新臺幣壹仟元由抗告人負擔。
    理  由
一、本件相對人在原審法院主張執有抗告人簽發如附表所示之本
    票，並免除作成拒絕證書，詎到期後經提示未獲付款，爰依
    票據法第123條規定聲請裁定准許強制執行等語，業據提出
    本票3紙為證。原審法院依前開規定裁定准許強制執行，即
    無不合。
二、抗告意旨略以：
（一）抗告人於民國97年間因經濟拮据，經朋友阿發介紹認識相
      對人，相對人平常以經營大宗食品批發生意為掩護，實則
      從事地下錢莊放款為生，依據借款人條件，月息計以10分
      至30分不等。
（二）97年至98年間因抗告人需錢孔急，陸續向不特定朋友借支
      票向相對人調現，月息以10分計息，因相對人稱抗告人有
      正當職業、支票，故月息10分最便宜，但以支票面額調現
      需另開同額本票作為抵押，以達雙重保障。初始支票均有
      兌現，後因無法支付龐大利息而跳票。
（三）惟抗告人實欠相對人不到新臺幣（下同）20萬元，係以利
      滾利至50萬元，其說明如下：
    (1)如附表所示編號1、2之本票係為抵押支票所用，因支票均
      已兌現，故債權已不存在。
    (2)如附表所示編號3之本票，雖面額為50萬元，實則積欠30
      萬元，因開立朋友王中陽之陽信銀行AD0000000，面額10
      萬元，兌現日98年10月27日及AD0000000，面額20萬元，
      兌現日98年11月16日2張支票，支票跳票後，相對人就帶
      不明人士至抗告人上班處所恐嚇逼追，因抗告人尚有8個
      月始有資格退休，故以30萬元每月以8分計算利息，共計
      192000元，加上兄弟喝茶費，共計50萬元，而簽下50萬元
      之本票，如不從抗告人將無法繼續在嘉義林管處上班。爰
      依法提出抗告。
三、按本票執票人向本票發票人行使追索權時，得聲請法院裁定
    後強制執行，票據法第123 條定有明文。又本票執票人依上
    開法條之規定，向本票發票人行使追索權時，聲請法院裁定
    准予強制執行，其性質與非訟事件無殊，法院就本票形式上
    之要件是否具備予以審查為已足。至於實體上之爭執，為裁
    定之法院，無權加以審酌，最高法院56年台抗字第714 號判
    例可資參照。經查，本件相對人聲請本票准許強制執行等情
    ，已據其提出如附表所示之本票3紙為證，經本院依形式上
    審核相對人持以聲請裁定強制執行之本票，亦無不應准許之
    情形。至於抗告人陳稱如附表所示編號1、2本票債務已清償
    ，編號3本票簽發面額非實際積欠金額云云，縱使屬實，仍
    係對本票債務存否之實體上權利有所爭執，揆諸上開判例意
    旨，應由抗告人另行提起民事訴訟，以資解決，非本件非訟
    程式所得加以審究，本院仍應為許可強制執行之裁定。從而
    抗告人提起抗告為無理由，應予駁回。
四、對於非訟事件，依法應由關係人負擔費用者，法院裁定命關
    係人負擔時，應一併確定其數額，非訟事件法第24條第1 項
    定有明文。而本件抗告既經駁回，關於抗告程式費用自應由
    抗告人負擔。查本件抗告程式費用為1,000 元，依前揭規定
    ，應由抗告人負擔，爰併予確定如主文第2項所示。
五、據上論結，本件抗告為無理由，爰依非訟事件法第46條、第
    21條第2項、第24條第1項，民事訴訟法第495條之1第1 項、
    第449條第1項、第78條，裁定如主文。
中    華    民    國   100    年    4     月    29    日
                      民一庭審判長法  官  林芮伶
                                  法  官  李文輝
                                  法  官  林望民
以上正本係照原本作成。
不得再抗告。
中    華    民    國   100    年    4     月    29    日
                                  書記官  許龍崑
┌─────────────────────────────────────────┐
│ 本票附表：至清償日止利息按週年利率百分之六計算                  100年度抗字第23號│
├──┬──────┬───────┬──────┬──────┬─────┬───┤
│ 編 │ 發  票  日 │票  面  金  額│ 到  期  日 │ 利息起算日 │ 票據號碼 │備  考│
│ 號 │            │（新  台  幣）│            │            │          │      │
├──┼──────┼───────┼──────┼──────┼─────┼───┤
│001 │98年8月13日 │100,000元     │98年9月26日 │98年9月26日 │CH698796  │      │
├──┼──────┼───────┼──────┼──────┼─────┼───┤
│002 │98年12月10日│50,000元      │98年12月10日│98年12月10日│CH697569  │      │
├──┼──────┼───────┼──────┼──────┼─────┼───┤
│003 │98年11月2日 │500,000元     │99年6月30日 │99年6月30日 │CH697565  │      │
└──┴──────┴───────┴──────┴──────┴─────┴───┘